臺灣屏東地方法院刑事判決　　　　　　　　　　　　九十三年度交簡上字第三六號
　　上　訴　人
　　即　被　告　甲○○
右列被告因公共危險案件，不服本院九十三年度交簡字第四八一號，中華民國九十三
年七月十九日刑事簡易判決（聲請案號：九十三年度偵字第二六二二號）提起上訴，
本院判決如左：
    主  文
上訴駁回。
甲○○緩刑年。
    事  實
一、甲○○於民國九十三年五月六日七時四十八分許，駕駛車號ＭＵ─８５４２號自
    小客車，沿屏東縣內埔鄉○○路由南往北行駛，行經屏光路與南寧路交岔路口時
    ，因未注意車前狀況，適乙○○騎乘車號ＷＱＮ─７１１號機車，沿屏光路由北
    往南對向駛來，亦疏未注意對向有直行車輛，即冒然在路口左轉，甲○○見狀閃
    煞不及而撞及乙○○機車，致乙○○人車倒地受有頭部外傷及右側肢體挫傷等傷
    害，詎甲○○竟未下車察看，反而基於逃逸之意思，駕駛原車逃離現場，嗣經路
    人向警方提供甲○○所駕駛車輛之車號，警方查出車主係甲○○，乃於同年五月
    七日十四時通知甲○○到案說明，而查獲本案。
二、案經屏東縣警察局內埔分局報請台灣屏東地方法院檢察署檢察官偵查聲請以簡易
    刑決處刑。
    理  由
一、上開事實，業據上訴人即被告於警偵訊及本院審理時坦承不諱，核與被害人乙○
    ○指訴之情節相符合，而被告於肇事翌日為查獲後，經警檢視其車輛右前方保險
    桿處確有撞毀痕跡，而此處痕跡又與被害人機車受損之高度位置相符，有相片在
    卷可供參考，復有驗傷單、車禍現場圖、道路交通事故調查報告表、舉發通知單
    、現場相片等在卷可考，可見被告之自白及被害人乙○○指訴核與事實相符，本
    件事證明確，被告犯行應可認定。
二、核被告所為，係犯刑法第一百八十五條之四之肇事逃逸罪。原審斟酌被告並無不
    良素行、犯罪動機、所造成之損害、肇事逃逸妨害刑事偵查及被害人之求償，惟
    被告到案後坦承犯罪，有所悔意等一切情狀，量處被告最低刑有期徒刑六月，並
    諭知易科罰金之折算標準，認事用法，均無不當，量刑亦稱妥適，上訴意旨謂原
    審量刑過重云云，顯無理由，應予駁回。
三、被告於五年以內未曾受有期徒刑以上刑之宣告，有台灣高等法院被告全國前案紀
    錄表附卷可稽，其經此偵、審程序及原審刑之宣告，當知所警惕，無再犯之虞，
    被告事後亦與被害人成立調解，賠償損害，有調解書在卷可參，而其目前有正當
    職業（銀行辦事員），又為家中經濟之重要支柱，是以，本院認其所受之宣告刑
    以暫不執行為適當，爰併諭知緩刑三年，以啟自新。
據上論斷，應依刑事訴訟第四百五十五條之一第三項、第三百六十八條，刑法第七十
四條第一款，判決如主文。
本案經檢察官黃莉琄到庭執行職務。
中      華      民      國      九十三      年      十      月  十三    日
                               臺灣屏東地方法院交通法庭
                                  審判長  法  官  黃國永
                                          法  官  余德正
                                          法  官  蘇碧珠
右正本證明與原本無異。
不得上訴。
                                          書記官   林鴻仁
中      華      民      國      九十三      年      十      月  十三    日
